# Pre-IPO公司股权交易，通过往来与减资冲减是否可行

提问人：sunnykira12346 时间：2020-08-18 15:12:00
客户公司要IPO，目前是一有限公司100%控制拟上市主体，有限公司为两自然人控制。由于有限公司问题较多，自然人拟收购有限公司对拟上市公司持有的股权，但是平价转让涉及超过 2 亿资金。所以想在签署股权交易协议后，自然人不支付价款，通过有限公司减资及冲减有限公司对自然人的往来进行交易。这样是否能认为已实现股权的交割？

回答人：chenyiwei
存在这种可能性，即交割的标志不仅仅是支付股权转让价款。但具体操作需结合本案例的具体背景，建议会同券商和律师详细讨论。